# 国资委同一控制下企业之间的无偿划转问题

提问人：pangniu8 时间：2020-11-05 18:33:06
@chenyiwei 陈老师您好，属于同一国资委控制下的企业，在国资委的主导下，将某集团公司无偿划转至另一集团公司，合并的时候怎么处理呢？准则上讲不能因为同受国家控制，就作为同一控制下企业合并处理，我查看南车和北车在 2015 年整合的时候就作为同一控制下企业合并处理了，在处理此类问题的时候，应该遵循什么样的原则呢？
或者可以查询某些制度规则么？
另外：关于“三去一降一补”有关业务的会计处理规定，需适用特定的行业么，或者是有特定的历史背景的企业，应该如何区分呢？
请陈老师指点一二，非常感谢~

回答人：chenyiwei
1 、属于同一国资委控制下的企业，在国资委的主导下，将某集团公司无偿划转至另一集团公司，属于同一控制下的合并。不存在隶属关系的国资委之间协议划转企业，不属于同一控制下的合并。
2 、“三去一降一补”有关业务的会计处理规定（财会[2016]17号）有特定的适用背景和范围，其适用范围应严格按照该文件规定的字面意思确定。如果对是否适用有疑问的，建议咨询相关国企所隶属的集团公司或国资委，以确定其划转的背景是否为“三去一降一补”。